【裁判字號】    97,訴,3142
【裁判日期】    971119
【裁判案由】    違反毒品危害防制條例
【裁判全文】
臺灣彰化地方法院刑事判決              97年度訴字第3142號
公  訴  人  臺灣彰化地方法院檢察署檢察官
被      告  甲○○
上列被告因違反毒品危害防制條例案件，經檢察官提起公訴（97
年度毒偵字第4008號），本院依簡式審判程序判決如下：
    主   文
甲○○施用第一級毒品，累犯，處有期徒刑玖月。
    事   實
一、甲○○曾於民國94年間，因施用第一、二級毒品案件，經本
    院以94年度訴字第905號判決分別判處有期徒刑8月、4月，
    應執行有期徒刑11月確定，入監執行後，於95年8月17日縮
    短刑期執行完畢。另其前於92年間，因施用毒品案件，經本
    院以92年度毒聲字第513號裁定送勒戒處所施以觀察、勒戒
    後，認有繼續施用毒品之傾向，再經本院以92年度毒聲字第
    642號裁定送戒治處所施以強制戒治，嗣因成效經評定合格
    ，復經本院以92年度毒聲字第1660號裁定停止戒治，所餘戒
    治期間付保護管束，而於92年8月13日停止處分出所，並於9
    3年3月27日保護管束期滿未經撤銷停止戒治，而視為強制戒
    治執行完畢，由臺灣彰化地方法院檢察署檢察官以93年度戒
    毒偵字第243、244、245號為不起訴處分確定。詎其仍不知
    悔改，於前揭強制戒治執行完畢釋放後5年內，復基於施用
    第一級毒品海洛因之犯意，於97年8月1日15時24分許為警採
    尿往前回溯72小時內某時，在其位於彰化縣埔心鄉○○村○
    ○路○段5巷9號住處，以將海洛因摻入香菸後點燃吸食之方
    式，施用第一級毒品海洛因1次。嗣因其屬毒品列管人口，
    為警通知定期調驗，而經警於97年8月1日15時24分許採集其
    尿液送驗，結果呈嗎啡陽性反應，而悉上情。
二、案經彰化縣警察局員林分局報告臺灣彰化地方法院檢察署檢
    察官偵查起訴。
    理  由
一、本案被告甲○○所犯係死刑、無期徒刑、最輕本刑為3年以
    上有期徒刑以外之罪，其於準備程序就前揭被訴事實為有罪
    之陳述，經受命法官告知簡式審判程序之旨，並聽取其與公
    訴人之意見後，本院認無不得或不宜改依簡式審判程序進行
    之處，爰依刑事訴訟法第273條之1第1項、第284條之1，裁
    定本案由受命法官獨任進行簡式審判程序，合先敘明。
二、訊據被告甲○○對於上開事實坦承不諱，且其於97年8月1日
    15時24分許為警採集之尿液送驗，結果呈嗎啡陽性反應，此
    有列管毒品人口尿液檢體採集送驗紀錄表、彰化縣警察局員
    林分局委託檢驗尿液代號與真實姓名對照認證單及詮昕科技
    股份有限公司出具之濫用藥物尿液檢驗報告各1紙在卷可稽
    ，足徵被告之任意性自白與事實相符，可以採信。又被告前
    於92年間，因施用毒品案件，經本院以92年度毒聲字第513
    號裁定送勒戒處所施以觀察、勒戒後，認有繼續施用毒品之
    傾向，再經本院以92年度毒聲字第642號裁定送戒治處所施
    以強制戒治，嗣因成效經評定合格，復經本院以92年度毒聲
    字第1660號裁定停止戒治，所餘戒治期間付保護管束，而於
    92年8月13日停止處分出所，並於93年3月27日保護管束期滿
    未經撤銷停止戒治，而視為強制戒治執行完畢，由臺灣彰化
    地方法院檢察署檢察官以93年度戒毒偵字第243、244、245
    號為不起訴處分確定等情，有臺灣高等法院被告前案紀錄表
    、臺灣彰化地方法院檢察署刑案資料查註紀錄表各1份在卷
    可考，本案事證明確，被告於強制戒治執行完畢釋放後，5
    年內再犯本件施用第一級毒品之犯行，洵堪認定，應予依法
    論科。
三、查海洛因係毒品危害防制條例第2條第2項第1款所稱之第一
    級毒品，依法不得持有、施用。故核被告所為，係犯毒品危
    害防制條例第10條第1項之施用第一級毒品罪。被告為施用
    毒品海洛因而持有之低度行為，為其施用之高度行為所吸收
    ，不另論罪。又被告曾於94年間，因施用第一、二級毒品案
    件，經本院以94年度訴字第905號判決分別判處有期徒刑8
    月、4月，應執行有期徒刑11月確定，入監執行後，於95年8
    月17日縮短刑期執行完畢，有臺灣彰化地方法院檢察署刑案
    資料查註紀錄表、臺灣高等法院被告前案紀錄表各1份在卷
    可考，其於5年以內故意再犯本件有期徒刑以上之罪，為累
    犯，應依刑法第47條第1項之規定加重其刑。爰審酌被告因
    施用毒品經強制戒治及刑之執行後，猶未能深切體認毒品危
    害己身之鉅，及早謀求脫離毒害之道，反而於出監後伺機再
    犯，未見有何收斂、警惕之意，無視於毒品對於自身健康之
    戕害及國家對於杜絕毒品犯罪之禁令，自有使其接受相當時
    期監禁以敦化性情之必要，惟念及被告尚能坦承犯行，且施
    用毒品固戕害個人健康至深，然就他人權益之侵害仍屬有限
    ，及其犯罪目的、手段、智識程度等一切情狀，量處如主文
    所示之刑，以示懲儆。
據上論斷，應依刑事訴訟法第273條之1第1項、第299條第1項前
段，毒品危害防制條例第10條第1項，刑法第11條前段、第47條
第1項，判決如主文。
本案經檢察官陳茂榮到庭執行職務。
中    華    民    國    97    年    11    月    19    日
                  刑事第二庭          法  官  尚安雅
以上正本證明與原本無異。
如不服本判決，應於判決送達後10日內，向本院提出上訴書狀，
上訴書狀應「敘述具體上訴理由」，並按他造當事人之人數附繕
本。「切勿逕送上級法院」。
中    華    民    國    97    年    11    月     21    日
                                      書記官  陳文俊
附錄本案論罪科刑法條全文：
毒品危害防制條例第10條
施用第一級毒品者，處 6 月以上 5 年以下有期徒刑。
施用第二級毒品者，處 3 年以下有期徒刑。


司法院資訊處製作；財團法人民間司法改革基金會備份。
